【裁判字號】    95,訴,1459
【裁判日期】    950526
【裁判案由】    毒品危害防制條例
【裁判全文】
臺灣高雄地方法院刑事判決              95年度訴字第1459號
公  訴  人  臺灣高雄地方法院檢察署檢察官
被      告  甲○○
上列被告因違反毒品危害防制條例案件，經檢察官提起公訴（95
年度毒偵字第2496號），本院準備程序進行中，因被告就被訴事
實為有罪之陳述，經本院告知簡式審判程序意旨，並聽取公訴人
及被告之意見後，本院合議庭裁定由受命法官獨任依簡式審判程
序審理，判決如下：
    主  文
甲○○連續施用第一級毒品，累犯，處有期徒刑壹年。扣案之海
洛因壹包 (含包裝袋，淨重零點零伍公克，包裝重零點貳貳公克
)沒 收銷燬之。
    事  實
一、甲○○前因施用毒品案件，經依本院89年度毒聲字第3828號
    號裁定送觀察、勒戒後，認有繼續施用毒品之傾向，再依本
    院89年度毒聲字第7503號裁定令入戒治處所強制戒治1 年，
    於90年4 月12日依本院90年度毒聲第1360號裁定停止戒治，
    所餘期間付保護管束而釋放，並接續執行徒刑，嗣因前開停
    止戒治至90年9 月26日期滿未經撤銷，視為強制戒治執行完
    畢。詎其不知悔改，再於93年4 月2 日及同年月17日，在高
    雄縣大寮鄉○○村○○街35巷1 號住處施用第一級毒品，經
    本院於93年6 月30日以93年度訴字第1280號判決判處有期徒
    刑10月確定，甫於94年7 月1 日縮刑期滿執行完畢，並於翌
    日出監。詎其猶未戒除毒癮，復基於施用第一級毒品海洛因
    之概括犯意，於前開強制戒治執行完畢釋放後5 年內，自95
    年1 月間某日起至同年2 月16日23時許止，在高雄縣大寮鄉
    ○○村○○街35巷1 號住處內，以將海洛因摻水稀釋後、再
    以針筒注射體內之方式，連續施用第一級毒品海洛因多次，
    約每隔1 天施用1 次。嗣於95年2 月17日18時50分許，為警
    在高雄縣大寮鄉○○村○○街35巷1 號前臨檢查獲，並扣得
    其持有之海洛因1 包 (淨重0.05公克，空包裝重0. 22 公克
    ) ，並採集尿液送驗呈嗎啡陽性反應，而查悉上情。
三、案經高雄縣政府警察局鳳山分局報請臺灣高雄地方法院檢察
    署檢察官偵查起訴。
    理  由
一、本件被告甲○○係犯毒品危害防制條例第10條第1 項之施用
    第一級毒品罪，其法定刑為死刑、無期徒刑、最輕本刑為3
    年以上有期徒刑以外之罪，於準備程序進行中，被告就被訴
    事實為有罪之陳述，由受命法官告知簡式審判程序之要旨並
    聽取其與公訴人之意見，經被告同意適用簡式審判程序後，
    本院亦認無不得或不宜改依簡式審判程序進行之處，爰依刑
    事訴訟法第273 條之1 第1 項、第284 條之1 規定，本院合
    議庭裁定裁定本件由受命法官獨任進行簡式審判程序，合先
    敘明。
二、上揭事實，業據被告坦承不諱，並有台灣檢驗科技股份有限
    公司95年3 月6 日出具之編號KＺ000000000000號濫用藥物尿
    液檢驗報告 (檢驗編號：鳳警517 號)、 高雄縣政府警察局
    鳳山分局偵辦毒品案件嫌疑人尿液採集編號對照表 (尿液編
    號：103)各1 紙附卷可按，此外，復有被告持有之白粉1包
    扣案可資佐證，而上開白粉1 包經送請法務部調查局鑑定之
    結果，亦含有第一級毒品海洛因之成分，有該局95年4 月10
    日調科壹字第220022884 號鑑定通知書1 紙附卷可參，足徵
    被告之自白核與事實相符，堪予採信。又被告前因施用毒品
    案件，經依本院89年度毒聲字第3828號號裁定送觀察、勒戒
    後，認有繼續施用毒品之傾向，再依本院89年度毒聲字第
    7503 號 裁定令入戒治處所強制戒治1 年，於90年4 月12日
    依本院90年度毒聲第1360號裁定停止戒治，所餘期間付保護
    管束而釋放，並接續執行徒刑，嗣因前開停止戒治至90年9
    月26日期滿未經撤銷，視為強制戒治執行完畢，此有臺灣高
    等法院被告前案紀錄表及本院被告院內索引卡紀錄表各1 份
    附卷可參，足認被告確於前開強制戒治執行完畢釋放後、5
    年內再犯毒品危害防制條例第10條第1 項施用第一級毒品海
    洛因之罪。本件事證明確，被告犯行洵堪認定。
三、查海洛因係毒品危害防制條例第2 條第2 項第1 款所定之第
    1 級毒品，依法不得持有、施用。核被告所為，係犯毒品危
    害防制條例第10條第1 項之施用第一級毒品罪。其施用第一
    級毒品海洛因前後分別持有海洛因之低度行為，應為施用之
    高度行為所吸收，不另論罪。又被告多次施用第一級毒品海
    洛因，時間緊接，且犯罪基本構成要件相同，顯係基於概括
    犯意反覆為之，應依連續犯之規定論以一罪，並加重其刑。
    另被告前於93年間因違反毒品危害防制條例案件，經本院於
    93 年6月30日以93年度訴字第1280號判決判處有期徒刑10月
    確定，甫於94年7 月1 日縮刑期滿執行完畢，並於翌日出監
    ，亦有臺灣高等法院被告前案紀錄表1 份在卷可證，其有期
    徒刑執行完畢後5 年內再犯本件有期徒刑之罪，應依刑法第
    47 條 規定，論以累犯，並加重其刑，並與前開加重部分遞
    加重之。爰審酌被告前因施用毒品案件，屢經觀察勒戒、強
    制戒治及法院科刑判決後，竟再為本件施用毒品犯行，足見
    其惡習已深，且戒絕毒癮之意志不堅，未能體悟施用毒品對
    自己、家人造成之傷害及社會之負擔，自屬可議；惟念其於
    犯後態度良好，並能坦承犯行及施用毒品本質上係屬戕害自
    身健康之行為，尚未直接危害他人，反社會性之程度應屬較
    低等一切情狀，量處如主文所示之刑，以資懲儆。另扣案之
    白粉1 包 (淨重0.05公克，空包裝重0. 22 公克)， 經檢驗
    結果含有第一級毒品海洛因之成分，業如前述，不問屬於犯
    人與否，爰依毒品危害防制條例第18條第1 項前段規定沒收
    銷燬之；毒品包裝於毒品鑑驗後仍包覆毒品，包裝袋上有微
    量毒品殘留，客觀上已與毒品無法析離，亦應依前揭規定併
    予沒收銷燬之，至於送驗耗費之海洛因，既已滅失不存在，
    自無宣告沒收銷燬之必要，附此敘明。
據上論斷，應依刑事訴訟法第273 條之1 第1 項、第284 條之1
、第299 條第1 項前段，毒品危害防制條例第10條第1 項、第18
條第1 項前段，刑法第11條、第56條、第47條，判決如主文。
中    華    民    國    95    年    5     月    26    日
                        刑事第九庭法  官  陳 建 和
上正本證明與原本無異。
如不服本判決，應於收受送達後10日內向本院提出上訴書狀。
中    華    民    國    95    年    5     月    29    日
                                  書記官  戴 顯 澄
附錄本判決論罪科刑之法條：
毒品危害防制條例第10條
施用第一級毒品者，處六月以上五年以下有期徒刑。
施用第二級毒品者，處三年以下有期徒刑。


司法院資訊處製作；財團法人民間司法改革基金會備份。
